【裁判字號】    97,訴,437
【裁判日期】    970919
【裁判案由】    違反組織犯罪防制條例等
【裁判全文】
臺灣基隆地方法院刑事判決              96年度訴字第1208號
公  訴  人  臺灣基隆地方法院檢察署檢察官
被      告  李承諺
            黃志煌
            吳福清
三人共同
選任辯護人  柯士斌  律師
被      告  黃鵬嘉
選任辯護人  吳振東  律師
被      告  唐國斳
（原名何緒清）
選任辯護人  張文寬  律師
被      告  丙○○
                    國民
選任辯護人  許峻鳴  律師
            許進德  律師
被      告  鍾明通
            陳慶昌
上列被告因違反組織犯罪防制條例等案件，經檢察官提起公訴
（96年度偵字第5693號、第6229號），並追加起訴，本院判決如
下：
    主  文
李承諺以加害生命、身體之事，恐嚇他人致生命危害於安全，累
犯，處有期徒刑壹年，減為有期徒刑陸月，如易科罰金，以銀元
參佰元即新台幣玖佰元折算壹日。又以加害生命、身體之事，恐
嚇他人致生命危害於安全，累犯，處有期徒刑壹年，減為有期徒
刑陸月，如易科罰金，以銀元參佰元即新台幣玖佰元折算壹日。
應執行有期徒刑拾月，如易科罰金，以銀元參佰元即新台幣玖佰
元折算壹日。
李承諺被訴主持犯罪組織、教唆殺人未遂、教唆恐嚇部分均無罪
。
黃志煌被訴參與犯罪組織、恐嚇部分均無罪。
吳福清被訴參與犯罪組織、教唆恐嚇部分均無罪。
黃鵬嘉被訴恐嚇、殺人未遂部分均無罪。
唐國斳被訴參與犯罪組織、恐嚇部分均無罪。
鍾明通被訴參與犯罪組織、恐嚇部分均無罪。
丙○○被訴參與犯罪組織、恐嚇部分均無罪。
李承諺、黃鵬嘉、唐國斳、鍾明通被訴傷害、毀損部分均公訴不
受理。
陳慶昌公訴不受理。
   事  實
一、李承諺（原名李聰敏）曾於民國（下同）85年間因妨害秩序
    等案件，經本院分別判處有期徒刑1年、10月及1年6月，並
    定應執行有期徒刑3年，嗣經上訴於台灣高等法院亦駁回上
    訴確定，甫於90年3月21日假釋付保護管束期滿，執行完畢
    。詎其猶不知悔改，又分別基於恐嚇犯意，於下列時、地為
    恐嚇行為：
(一)、李承諺於93年8、9月間起，受「欣凱盛建設公司」總經理高
    瑞龍委託，介入該公司股東間之財務糾紛，並多次率丙○○
    及其餘不詳姓名、年籍男子共7、8人，至位於基隆市安樂區
    ○○○路135巷21弄18號1樓之欣凱盛建設公司找負責人甲○
    ○談判處理高瑞龍持有公司股份權益及公司承包工程之問題
    ，惟甲○○均不在，李承諺遂基於恐嚇危害他人安全犯意，
    揚言若甲○○再不出面，下次將強行押走，並拍桌拍椅大小
    聲，經公司員工乙○○轉告甲○○後，甲○○除心生畏懼外
    ，亦恐公司營運造成困擾，而主動於94年2月間某日至同新
    企業社找李承諺談判，最後因李承諺之前揚言畏懼下，簽立
    1 紙新台幣900萬元之本票（惟李承諺至今未提示或聲請強
    制執行）及協議書。最後甲○○因心生畏懼而退出「欣凱盛
    建設公司」之經營。
(二)、李承諺因覬覦位於基隆市○○區○○路之「通淮宮」廟整建
    發包工程，竟於94年2月20日上午10時20分許，假借「通淮
    宮」義工，黃鵬嘉稱之為「姑媽」之陳黃富美（檢察官已另
    為不起訴處分）在同日稍早因故受「通淮宮」委員王崇嘉毆
    打為由，而夥同鍾明通、黃鵬嘉、何緒清、陳慶昌、莊志強
    、丙○○、謝嘉偉及余將豪等人至通淮宮，基於傷害他人身
    體及毀損之犯意聯絡，分持棍棒共同毆打王崇嘉成傷，使王
    崇嘉受有左眉上3公分撕裂傷、左額擦傷、唇內1公分撕裂傷
    、頭部外傷之傷害（傷害部分另為不受理判決），其間見王
    崇嘉之子王麒堯以V8錄影機蒐證，因見錄影機錄到一些不該
    有之畫面，渠等竟拿走王麒堯之錄影機，並共同將王麒堯毆
    打成傷後住院達20日，使王麒堯受有腦震盪、右側膝挫傷、
    頭部損傷之傷害（傷害部分另為不受理判決）。渠等又共同
    將取走之錄影機隨手毀損拋棄（毀損部分另為不受理判決）
    ，不知去向。同日，李承諺並因認為該廟宇「修繕小組」負
    責財務之趙繼琳阻撓其等承攬整建工程，另基於恐嚇危害他
    人安全犯意，竟當眾表示（當時趙繼琳不在場）：「要將趙
    繼琳拖出來毆打，若趙繼琳不出來，要給他死，然後再隨便
    找一個小弟擔罪」等語，趙繼琳知悉此事心生畏懼，從此退
    出參與「通淮宮」廟之所有公眾事務。
二、案經內政部警政署刑事警察局及基隆市警察局移送臺灣基隆
    地方法院檢察署檢察官偵查起訴。
    理  由
壹、有罪部分：
一、證據能力有無之判斷：
    按被告以外之人於審判外之言詞或書面陳述，除法律有規定
    者外，不得作為證據，刑事訴訟法第159條第1項定有明文。
    經查：證人乙○○、甲○○、王崇嘉、王麒堯、趙繼琳於警
    詢筆錄，經本院於審判程序提示被告，並告以內容要旨，被
    告及辯護人已就其證據能力聲明異議，依前揭法條意旨，其
    警詢筆錄乃審判外之書面陳述，不得作為證據，是為傳聞證
    據排除法則。
二、按被告以外之人於偵查中向檢察官所為陳述，除顯有不可信
    之情況者外，得為證據，同法第159條之1第2項定有明文。
    偵查中對被告以外之人（包括證人、鑑定人、告訴人、被害
    人及共同被告等）所為之偵查筆錄，或被告以外之人向檢察
    官所提之書面陳述，性質上均屬傳聞證據。惟現階段刑事訴
    訟法規定檢察官代表國家偵查犯罪、實施公訴，依法其有訊
    問被告、證人及鑑定人之權，證人、鑑定人且須具結，而實
    務運作時，檢察官偵查中向被告以外之人所取得之陳述，原
    則上均能遵守法律規定，不致違法取供，其可信度極高，職
    是，被告以外之人前於偵查中已具結而為證述，除反對該項
    供述得具有證據能力之一方，已釋明「顯有不可信之情況」
    之理由外，不宜以該證人未能於審判中接受他造之反對詰問
    為由，即遽指該證人於偵查中之陳述不具證據能力。是證人
    乙○○、甲○○、王崇嘉、王麒堯、趙繼琳於檢察官偵查時
    具結所為之證述，被告、辯護人未曾提及檢察官在偵查時，
    有任何不法取供之情形，是客觀上並無顯不可信之情況，前
    揭證人於偵查中之證言自具有證據能力。
貳、實體部分：
一、事實認定：
    訊據被告李承諺雖矢口否認有恐嚇犯行，犯罪事實(一)部分辯
    稱：伊當初是去推銷消防磚，本票900萬元部分，是高瑞龍
    他們公司內部的帳，只是請伊去當見證人，本票在誰身上，
    伊並不知道，當場沒有簽本票，只有簽協議書，並說是高瑞
    龍他們公司自己要處理，簽協議書的時候，伊在場，簽本票
    的時候，伊不在場云云；犯罪事實(二)部分辯稱：當天伊有去
    通淮宮，我們有六、七個人去拜拜，當天是黃鵬嘉的姑姑陳
    黃富美被打，陳黃富美被打的時候，伊與鍾明通已經先離開
    ，那時伊不在場云云。惟查：
(一)、犯罪事實(一)部分
 1、證人乙○○於本院審理時到庭證稱：「我記得有一次是晚上
    的時候，他們也是很多人來，後來談一談，我們老闆從後門
    跑出來，然後就很多人在追我們，他們真正在談的時候，我
    被叫到旁邊去，就是說不要讓我進」、「會害怕（問：他們
    帶了一些人來，或者叫屬下年輕人來，到你們公司，代表【
    聰敏】來，然後待在你們公司，說來跟你們談一談，你們老
    闆就從後門跑出去，這些行為會不會讓你們，覺得心理很害
    怕」、「因為他們來公司的時候，我們正好在上班，我們在
    上班的時候來公司，就是拍桌拍椅，然後說你們出去，叫大
    家都出去」、「忘記。（問：甲○○不在，李承諺有沒有放
    話說，甲○○不出面的話，下次要把他押走），當時調查筆
    錄，確實有這樣講」、「就是說要找我們老闆出來，算是要
    找我們出來就對了」、「那時候在現場就有打電話了，說這
    個要出來（問：那他們講這些話以後，你有沒有轉告給甲○
    ○）」，是以依證人乙○○所述，被告李承諺確有說甲○○
    不出面的話，下次要把他押走等話語，而證人乙○○亦有打
    電話轉告甲○○之事實。
 2、證人甲○○於檢察官偵查時證稱：「李聰敏（即李承諺）派
    一些看起來就像兄弟的小弟，白天也來晚上也來，一直到公
    司坐，趕也趕不走，影響公司的營運，我不出面他們就不走
    」、「沒有，不過我還是非簽不可，現場有非常多他們的人
    ，我不簽出不去（問：這過程中，對方有無用恐嚇是暴力手
    段叫你簽本票？）」。其於本院審理時證稱：「就是處理債
    務就對了（問：他來跟你談判一、二次，那他跟你講的時候
    ，他有沒有恐嚇你？）」、「忘記了（問：乙○○有講說有
    一次李承諺帶了一些人到你們公司去，你剛好不在，乙○○
    說現場有打電話給你，說他們這些人說要你一定要出現這樣
    子，有沒有這回事？）」、「在警察局與在檢察官作筆錄的
    時候，不知道為什麼去作筆錄，當時講的話，警察和檢察官
    並沒有恐嚇或脅迫我，他們也沒有要求我做一定的陳述」，
    是以證人甲○○於本院審理時，雖證稱忘記了，但於偵查時
    並不否認被告不斷騷擾情形，其於警詢時所證述：「大概是
    93年8、9月起至94年2月間，李承諺一直都有派人來恐嚇、
    騷擾，李承諺第一次來的時候我不在，他是交代公司在場人
    員轉達，他說如果我不出面處理，他就要直接押走，期間他
    的小弟陸陸續續來了很多次一直擾騷，以影響公司營運方式
    ，逼迫我出面處理，後來他派人要我到他同心吉祥大樓辦公
    室去簽了一張新台幣900萬元的本票，之後才沒有繼續恐嚇
    」等語，雖屬傳聞證據，但可作彈劾證據，足見證人甲○○
    所稱忘記，並未說出事實真相，且其亦未否認證人乙○○之
    證詞真實性。
(二)、犯罪事實(二)部分
    證人王崇嘉於本院審理時證稱：「李承諺沒有叫人打我，當
    天是我兒子王麒堯要拿相片出來，後來就打起來，如何打起
    來我也不知道，很混亂，有四、五百人，當天李承諺問趙繼
    琳，我就指出照片上的就是趙繼琳，李承諺站在那邊，就指
    著照片，對著別人說，這個人把他打死，並說趙先生不要命
    ，他把所有工程款都勺住（台語）」、「（問：趙繼琳如何
    知道這件事情？）我跟他說的，我是天亮才跟他說，因為工
    程的事情與趙繼琳有關」等語。又證人王麒堯於本院審理時
    亦證稱：「他們一開始說要找趙繼琳，問有沒有相片，我父
    親就說有相片，就帶下去地下室，我站在後面，看照片的時
    候，李承諺就對那些小弟說，就是這個人認清楚，李承諺當
    場對在場的人說，把他處理下去（台語）」等語。而證人趙
    繼琳於本院審理時證稱：「王崇嘉早上被打，大概是中午王
    崇嘉太太打電話告訴我說，人家現在要帶人過去，不要開門
    ，並說要把我拖到外面，如果不出來，當場就要讓他死，要
    叫小弟讓我不要見天日，聽到這些話，不會害怕，我又沒有
    作虧心事」、「王崇嘉打電話給我後，有人打電話找我，但
    是我不開門，因我已經七十多歲了，他來鬧，他們製造糾紛
    ，我乾脆不做了」等語。是以證人王崇嘉與證人王麒堯所證
    述情節大致相符，足見被告確有恐嚇被害人即證人趙繼琳之
    話語，而被害人趙繼琳知悉恐嚇情事，雖陳稱並不會害怕，
    然並不敢開門，足見被害人趙繼琳主觀上雖陳稱，並不害怕
    ，然有人找時，亦不敢開門，客觀上被害人趙繼琳仍是心生
    畏懼，以致不敢開門，而衡之一般人，聽了這些話，仍會擔
    心對自己不利而心生畏懼。
(三)、綜上所述，被告李承諺所辯，均係卸責之詞，不足採信，被
    告先後恐嚇犯行，洵堪認定。
二、新舊法比較
(一)、按被告行為後，刑法部分條文業於95年7月1日施行（已於94
    年2月2日修正公佈，下稱新刑法；修正前刑法下稱舊刑法）
    ，而修正後刑法第2條乃係規範行為後法律變更所生新舊法
    比較適用之準據法，故於95年7月1日新刑法修正施行後，如
    有涉及比較新舊法之問題，即應逕依修正後刑法即現行刑法
    第2條第1項規定，為「從舊從輕」之比較。另於比較時應就
    罪刑有關之共犯、未遂犯、想像競合犯、牽連犯、連續犯、
    結合犯，以及累犯加重、自首減輕暨其他法定加減原因（如
    身份加減）與加減比例等一切情形，本於統一性及整體性原
    則，綜其全部罪刑之結果而為比較（最高法院95年度第8次
    刑事庭會議決議一、(一)( 四)參照）。茲分述如下：
(二)、最低罰金刑數額之變更：
    刑法第305條恐嚇罪之規定雖未修正，惟有罰金刑之規定，
    茲舊刑法第33條第5款「罰金：（銀元）1元以上。」，依現
    行法規所定貨幣單位折算新臺幣條例第2條所定折算比例而
    為換算，罰金最低額度本應為銀元1元即新臺幣3元。而新刑
    法第33條第5款已將罰金刑之最低額由銀元1元即新臺幣3元
    ，提高為新臺幣1,000元，比較結果，被告行為後之法律並
    未較有利於被告。
(二)、刑法第47條規定之累犯要件雖有修正，然其修正內容祇在排
    除「過失再犯有期徒刑以上之罪」之適用；至前案有期徒刑
    執行完畢以後，5年以內，「故意再犯有期徒刑以上之罪」
    者，無論依修正前或修正後之法律規定，均應論以累犯，加
    重本刑至二分之一。茲「故意再犯有期徒刑以上之罪」者，
    無論在修法前、後之累犯成立要件暨法律效果既無二致，則
    其自非刑罰法律之變更，亦無新舊法律比較適用之問題。
(三)、被告行為時之易科罰金折算標準，修正前罰金罰鍰提高標準
    條例第2條前段（現已刪除）規定，就其原定數額提高為10
    0倍折算1日，則被告行為時之易科罰金折算標準，應以銀元
    300元折算1日，經折算為新臺幣後，應以新臺幣900元折算
    為1日。惟新刑法第41條第1項前段則規定：「犯最重本刑為
    五年以下有期徒刑以下之刑之罪，而受六個月以下有期徒刑
    或拘役之宣告者，得以新臺幣一千元、二千元或三千元折算
    一日，易科罰金。」比較修正前後之易科罰金折算標準，以
    95年7月1日修正公布施行前之規定，較有利於被告，亦應適
    用修正前刑法第41條第1項前段規定、修正前罰金罰鍰提高
    標準條例第2條規定，諭知易科罰金之折算標準。
(四)、本件被告行為後，94年2月2日修正公布之刑法第51條第5款
    ，自95年7月1日起施行，修正前該款規定：「宣告多數有期
    徒刑者，於各刑中之最長期以上，各刑合併之刑期以下，定
    其刑期。但不得逾20年。」而修正後規定：「宣告多數有期
    徒刑者，於各刑中之最長期以上，各刑合併之刑期以下，定
    其刑期。但不得逾30年。」法律已變更，經比較修正前、後
    之規定，修正後之規定將定應執行刑之上限自20年提高為30
    年，顯非有利於受刑人，揆諸首揭規定，自應適用被告行為
    時之法律，定其應執行之刑。
(五)、修正前刑法第41條第2項規定：「併合處罰之數罪，均有前
    項情形，其應執行之刑逾6個月者，亦同。」即併合處罰之
    數罪如均符合易科罰金之要件，縱所定應執行之刑逾6個月
    者，所定應執行之刑仍得易科罰金；修正後該項規定：「前
    項規定於數罪併罰，其應執行之刑未逾6月者，亦適用之。
    」即併合處罰時，限於所定應執行之刑未逾6月者，始得就
    所定應執行之刑易科罰金，足認法律已變更，惟刑法施行法
    第3條之1第3項規定：「於94年1月7日刑法修正施行前犯併
    合處罰數罪中之1罪，且該數罪均符合第41條第1項得易科罰
    金之規定者，適用90年1月4日修正之刑法第41條第2項規定
    。」係刑法第2條第1項之特別規定，若符合刑法施行法第3
    條之1第3項所定之情形，即應依該條規定適用修正前刑法第
    41條第2項之規定，無庸再依刑法第2條第1項之規定為新舊
    法之比較適用。本件被告所犯恐嚇罪之犯罪時間，均於修正
    刑法施行即95年7月1日前，且所犯數罪均符合易科罰金之規
    定，已如前述，揆諸首揭說明，自應依刑法施行法第3條之1
    第3項之規定，適用修正前刑法第41條第2項及修正前罰金罰
    鍰提高標準條例第2條之規定，就所定應執行之刑宣告易科
    罰金之折算標準。
三、論罪科刑
(一)、核被告李承諺所為，係犯刑法第305條之恐嚇危害安全罪。
    其先後恐嚇犯行，時間間隔5、6月，被害人不同，地點不同
    ，犯罪方式不同，顯係犯意各別，行為互殊，應分論併罰。
    公訴人意旨認被告所犯恐嚇2罪時間緊接，犯罪構成要件相
    同，係基於概括犯意為之，應依修正前刑法第56條論以連續
    犯，並加重其刑，容有誤會，併此敘明。又被告有如犯罪事
    實欄所載有期徒刑執行完畢，5年內故意再犯有期徒刑以上
    之罪，應依刑法第47條第1項論以累犯，並加重其刑。
(二)、爰審酌被告曾因妨害秩序案件判處徒刑及檢肅流氓條例交付
    感訓處分，猶不知警愓再犯本案之恐嚇罪，且其之前有組織
    犯罪之背景，其所為對被害人心理造成之恐懼和震撼，非一
    般恐嚇案件所能比擬，衡其犯罪動機、目的、手段、犯後態
    度等一切情狀，分別量處如主文所示之刑，並依修正前刑法
    第41條第2項規定，就所定應執行之刑，宣告易科罰金之折
    算標準，以示懲儆。
(三)、按中華民國96年罪犯減刑條例第2條第1項3款規定：犯罪在
    96年4月24日以前者，除中華民國96年罪犯減刑條例另有規
    定外，有期徒刑、拘役或罰金，減其刑期或金額2分之1，且
    依本條例應減刑之罪，未經判決確定者，於裁判時，減其宣
    告刑。依前項規定裁判時，應於判決主文同時諭知其宣告刑
    及減得之刑，同條例第7條亦有明定。再按犯最重本刑為5年
    以下有期徒刑以下之刑之罪，依本條例規定減為6月以下有
    期徒刑、拘役者，應於為減刑裁判時，併諭知易科罰金折算
    之標準，中華民國96年罪犯減刑條例第9條復有明定，且減
    刑後之易科罰金或易服勞役之折算標準，仍宜照原標準定之
    ，此觀之法院辦理96年度減刑案件應行注意事項第16點規定
    即明。查本件被告上述犯罪日期，在96年4月24日前，且所
    犯上述之罪及所處之刑，合於上開減刑條例之規定，故爰於
    宣告刑後諭知其減得之刑及易科罰金之折算標準。
貳、無罪部分
一、公訴意旨略以：
(一)、被告李承諺自93年間起，在基隆市○○區○○路87號5樓之3
    ，組織「天道盟同心會」之以犯罪為宗旨之組織，陸續吸收
    組織成員被告鍾明通（綽號西部）、黃鵬嘉（綽號阿嘉）、
    何緒清、黃志煌（綽號駱駝）、吳福清（綽號阿倫）、丙○
    ○（追加起訴）及施性賢、陳慶昌（以上2人業經台灣板橋
    地方法院檢察署檢察官起訴，目前均由台灣板橋地方法院審
    理中）、莊志強、謝嘉偉、余將豪（以上3人檢察官另行偵
    辦）等人為組織成員，對外以「同新企業社」、「承諺工程
    公司」、「公園頂企業社」及「慈友生命事業有限公司」等
    合法登記之公司、行號為掩護，而從事暴力討債、恐嚇取財
    等犯罪行為。另李承諺於95年10月1日指示施性賢及陳慶昌2
    人在台北縣三重市○○街246號，成立「天道盟同心會三重
    分會」，吸收林蔚、張元翰、楊耀德、何昊軍、胡聖鑫、吳
    建信（以上6人亦經台灣板橋地方法院檢察署檢察官起訴，
    被訴參與犯罪組織部分均無罪，現由台灣高等法院依97年度
    上訴字第919號審理中）為組織成員，亦從事暴力討債、恐
    嚇取財等犯罪行為。鍾明通、黃鵬嘉、何緒清、黃志煌、吳
    福清等人均明知「天道盟同心會」係以3人以上，有內部管
    理結構，以其成員從事犯罪活動，具有集團性、常習性及脅
    迫性或暴力性之犯罪組織，竟自93年間起陸續參與前開由李
    承諺所組織、發起之「天道盟同心會」犯罪組織。因認被告
    李承諺涉有組織犯罪防制條例第3條第1項前段之發起、主持
    犯罪組織罪嫌；被告鍾明通、黃鵬嘉、唐國斳、黃志煌、吳
    福清、丙○○涉有組織犯罪防制條例第3條第1項後段參與犯
    罪組織罪嫌云云。
(二)、李承諺93年8、9月間起，受「欣凱盛建設公司」總經理高瑞
    龍（另案偵辦）所託，介入該公司股東間之財務糾紛，並多
    次率黃鵬嘉、丙○○及其餘不詳姓名、年籍男子共7、8人，
    至位於基隆市安樂區○○○路135巷21弄18 號1樓之欣凱盛
    建設公司找負責人甲○○談判，惟甲○○均不在，李承諺遂
    揚言若甲○○再不出面，下次將強行押走，經公司員工轉告
    甲○○後，甲○○除心生畏懼外（李承諺恐嚇罪部分如上述
    判決），亦恐公司營運造成困擾，而主動於94年2月間某日
    至同新企業社找李承諺談判，最後在李承諺畏懼下簽下1紙
    新台幣900萬元之本票（惟李承諺至今未提示或聲請強制執
    行）。最後，甲○○因心生畏懼而退出「欣凱盛建設公司之
    經營，因認被告黃鵬嘉、丙○○共同涉有刑法第305條恐嚇
    罪嫌云云。
(三)、李承諺因覬覦位於基隆市○○區○○路之「通淮宮」廟整建
    工程，竟於94年2月20日上午10時20分許，假借「通淮宮」
    義工，黃鵬嘉稱之為「姑媽」之陳黃富美（檢察官另為不起
    訴處分）在同日稍早因故受「通淮宮」委員王崇嘉毆打為由
    ，而夥同鍾明通、黃鵬嘉、何緒清、陳慶昌、莊志強、謝嘉
    偉及余將豪等人至通淮宮共同毆打王崇嘉、王麒堯成傷（另
    為不受理判決）。李承諺因認為該廟宇「修繕小組」負責財
    務之趙繼琳阻撓其等承欖整建工程，竟當眾表示（當時趙繼
    琳不在場），要將趙繼琳拖出來毆打，若趙繼琳不出來，要
    給他死，然後再隨便找一個小弟擔罪等語，以上行為均使趙
    繼琳心生畏懼，從此退出「通淮宮」廟之所有公眾事務，因
    認被告鍾明通、黃鵬嘉、唐國斳、陳慶昌涉有共同恐嚇罪嫌
    云云。
(四)、李承諺於同年10月間，因懷疑其幫眾之一張元翰遭另一幫派
    成員洪宗元唆使他人殺傷，而下達「黑旗令」，並命黃鵬嘉
    及陳慶昌找人報復，黃鵬嘉及陳慶昌遂各攜姓名、年籍不詳
    之成年幫眾數名，於同年月7日下午10時35分許，在台北縣
    三重市○○街43巷115號，由陳慶昌持槍對洪宗元開槍數發
    ，幸洪宗元閃避得宜始倖免於難（陳慶昌此部分行為亦經台
    灣板橋地方法院檢察署檢察官起訴，台灣板橋地方法院以96
    年度訴字第2382號判決無罪，經上訴於台灣高等法院審理中
    ），因認被告李承諺涉有教唆殺人未遂罪嫌、被告黃鵬嘉涉
    有殺人未遂罪嫌云云。
(五)、李承諺於94年間起，強行占用位於基隆市○○區○○路36
    巷內之「麗景江山」法拍屋空屋3戶，均交由其組織成員何
    緒清、鍾明通、黃鵬嘉等人使用，並於郭金龍所代表之投資
    集團得標後（該次拍賣條件須點交）點交前，在郭金龍於96
    年2月10日下午1時30分許延請工入內進行裝修時，為黃志煌
    所發現，黃志煌遂先以恐嚇口吻制止在場工人施工後再請示
    李承諺如何處理，而由李承諺指示黃志煌，再由黃志煌指示
    吳福清再轉達何緒清，要求何緒清找人前往「處理」，何緒
    清遂聯絡其不知情之友人林哲安、朱姓、趙姓、潘姓及蔡姓
    少年等共6人前往，準備以暴力恐嚇郭金龍。嗣何緒清一行
    人於同日下午4時許甫進入「麗景江山」工務所後，何緒清
    甫高聲揚言「這裡誰作主？」，即為在場便衣員警當場查獲
    。惟郭金龍已心生畏懼，遂將拍定權利轉讓他人，從此不再
    參與該社區事務，因認被告李承諺、吳福清涉有教唆恐嚇罪
    嫌、被告唐國斳、黃志煌涉有恐嚇罪嫌云云。
二、證據能力
(一)、按被告以外之人於審判外之言詞或書面陳述，除法律有規定
    者外，不得作為證據；被告以外之人於偵查中向檢察官所為
    之陳述，除顯有不可信之情況者外，得為證據；被告以外之
    人於檢察事務官、司法警察官或司法警察調查中所為之陳述
    ，與審判中不符時，其先前之陳述具有較可信之特別情況，
    且為證明犯罪事實存否所必要者，得為證據；被告以外之人
    於審判外之陳述，雖不符前四條之規定，而經當事人於審判
    程序同意作為證據，法院審酌該言詞陳述或書面陳述作成時
    之情況，認為適當者，亦得為證據。當事人、代理人或辯護
    人於法院調查證據時，知有第159條第1項不得為證據之情形
    ，而未於言詞辯論終結前聲明異議者，視為有前項之同意。
    刑事訴訟法第159條第1項、第159條之1第2項、第159條之2
    、第159條之5分別定有明文。而所謂「顯有不可信性」、「
    特別可信性」、「適當性」，係指陳述是否出於供述者之真
    意、有無違法取供情事之信用性而言，故應就偵查或調查筆
    錄製作之原因、過程及其功能等項加以綜合觀察，據以判斷
    該傳聞證據是否「非顯不可信」或「有特別可信之情況」，
    倘可據以認定其任意性暨信用性俱無疑慮者，即可例外賦予
    「證據能力」，俾其成為法院審判時之適格證據資料；換言
    之，「證據能力」所強調者，實乃其作為認定被告犯罪證據
    之資格，此與其內容究否足以證明被告犯罪之「證明力」，
    尚有層次上之差別，不容混為一談。是以被告辯護人辯稱：
    證人甲○○、洪宗元、楊麗萍、吳聰文、許志榮、乙○○、
    陳黃富美、林昭君、王崇嘉、王麒堯、趙繼琳、郭金龍等人
    於警詢中所述及共同被告於警詢就自己以外之陳述，均屬證
    人審判外之陳述，應均無證據能力。
(二)、本案所涉之書證：基隆同心企業規章3張，係被告陳慶昌所
    交付給警方，雖非搜索扣押而來的，被告陳慶昌供稱，係基
    隆市葬儀商業公會上班，會計影印基隆同心企業社規章給伊
    ，足認係公司所發給無誤，應認具有證據能力。又警詢卷及
    偵查卷附之監聽譯文，經審酌其作成之情況，核均與刑事訴
    訟法第159條之4之規定相符，復查無違背法定程序之取得情
    形，因認宜例外賦予其證據適格之地位，認有證據能力，得
    為本案之證據。
三、按犯罪事實應依證據認定之，無證據不得認定犯罪事實，刑
    事訴訟法第154條第2項定有明文。又事實之認定，應憑證據
    ，如未能發現相當證據，或證據不足以證明，自不能以推測
    或擬制之方法，為裁判基礎（最高法院40年臺上字第86號判
    例參照）；認定不利於被告之事實，須依積極證據，苟積極
    證據不足為不利於被告之事實認定時，即應為有利於被告之
    認定，更不必有何有利之證據（最高法院30年上字第816 號
    判例參照）；且認定犯罪事實，所憑之證據，無論直接或間
    接證據，其為訴訟上之證明，須於通常一般之人均不致有所
    懷疑，而得確信其為真實之程序者，始得據之為有罪之認定
    ，倘其證明尚未達到此一程度，而有合理性懷疑之存在時，
    即無從為有罪之認定（最高法院76年台上字第4986號判例參
    照）。次按刑事訴訟法第161條已於91年2月8日修正公布，
    其第一項規定：檢察官就被告犯罪事實，應負舉證責任，並
    指出證明之方法。因此，檢察官對於起訴之犯罪事實，應負
    提出證據及說服之實質舉證責任。倘其所提出之證據，不足
    為被告有罪之積極證明，或其指出證明之方法，無從說服法
    院以形成被告有罪之心證，基於無罪推定之原則，自應為被
    告無罪判決之諭知（最高法院92年台上字第128號判例參照
    ）。
四、
(一)、公訴人認被告李承諺等7人涉犯上開組織犯罪防制條例犯行
    ，無非係以被告李承諺等7人之供述、基隆同心企業組織規
    章3張、被告李承諺與黃志煌等人多次於電話中自稱係「天
    道盟同心會」之監聽譯文為其論據。
(1)、訊據被告李承諺堅決否認有何主持、操縱、指揮犯罪組織犯
    行，辯稱：天道盟在很久以前就已經破獲了，伊在85年的時
    候曾經擔任第二任會長，但已經判決服刑完畢回來，回來後
    改從事葬儀及靈骨塔的事業，而「同新企業社」、「承諺工
    程公司」、「公園頂企業社」及「慈友生命事業有限公司」
    都是在市政府合法登記之公司，又發起犯罪組織，但是究竟
    組織架構、地址等，完全沒有資料可以證明，該3紙規約係
    伊喝酒以後，認為公司營運不利，有感而發才寫上去的，並
    不是組織規章，業據台灣板橋地方法院予以排除，該3紙規
    約根本不具證據能力，至於三重分會部分，伊根本不認識施
    性賢，只是因公司成立，伊去參加款宴云云。被告鍾明通等
    6人則均堅詞否認參與犯罪組織，辯稱：是在李承諺公司上
    班或是與李承諺有合作關係，伊等並未參與任何犯罪組織云
    云。
(2)、經查：被告李承諺於94年12月17日23時55分7秒撥打其女友
    楊麗萍行動電話，被告李承諺提到：「我最起碼是混幫派的
    ，我是角頭混做幫派的，慢慢在改進了」；95年10月30 日
    23時1分57秒，被告李承諺提到：「我們同心會也是天道盟
    出來的」；96年5月13日21時58分22秒，被告李承諺提到：
    「應該沒事，但是我們同心的抓好多人．．我們同心的，可
    能抓差不多有90個．．我是一個同心的頭．．」，此有監聽
    譯文附卷可稽，被告李承諺供稱：「那時候是聊天亂說的，
    當時我在追她，我告訴她我已經被關回來，早就換人做了」
    ，而被告李承諺確曾於85年間因妨害秩序等案，經本院判處
    應執行有期徒刑3年，於87年4月2日縮短刑期假釋出監，又
    於86年6月14日經本院以86年感裁字第4號裁定交付感訓處分
    ，足見被告確因犯罪組織案件，執行刑期假釋出監，是以被
    告所談及是否指的是過去幫派首謀，並無法排除。而證人即
    同案被告鍾明通於本院審理時結稱：「李承諺跟伊保證不會
    再組織跟主持天道盟同心會幫派，否則伊不可能在基隆市葬
    儀商業同業公會擔任常務理事及同新企業社之負責人」等語
    ，而證人即同案被告黃志煌於檢察官偵查時亦證稱：「我和
    李承諺合作做營造，監聽譯文中多次自稱是同心會是因以前
    聽李承諺講的」等語。其他證人即同案被告何緒清、吳福清
    、陳慶昌於本院審理時均證稱，李承諺並無或不知道其發起
    或主持同心會幫派組織等情。
(3)、又從被告陳慶昌所交付警方的基隆同心規章，被告李承諺於
    本院審理時供稱：「那些小朋友都離開很久了，那個單子是
    我寫給員工的，大家都玩，我跟他們講要穿什麼衣服，叫他
    們不要亂，那都是我的員工，會長早就換別人做了」云云。
    扣案之基隆同心規章3紙，查其內容係關於該企業如何考核
    該企業新進人員而制定之「公司成員考核公約」，即考核新
    進人員之品行、道德、責任心，並規定工作指派、上下班時
    間、服裝儀容、倫理道德等事項，該組織規章尚難認為犯罪
    組織內部文書，亦不足以證明李承諺等人係犯罪組織，又依
    組織犯罪條例第二條所謂「內部管理結構」，係指組織內部
    有主持人或首領與幫眾層級之分，有階級領導，下屬須服從
    主持人或首領之命令行事，違抗者依內部規範懲處之意。而
    卷附之天道盟同心會總會組織架構圖（見刑事警察局偵查卷
    宗第1頁），依證人譚睿宸於本院審理時證稱：「這個天道
    盟同心會架構圖，是我本人製作的，是我們在搜索、監聽、
    監控的時候，把他們管理內容跟層級打下來的，並不是搜索
    時所查獲的，對談部分，在李承諺侵害這些被害人的時候，
    比方從口中說出來，第一個在監察的時候，他的組織成員，
    還有他本人自己講出來，至於其他管理階層部分，是在他監
    控的時候，那他是誰的領導，聯絡方式，打下來的」，足見
    卷附之天道盟同心會總會組織架構圖並非搜索查獲，係證人
    即偵查員譚睿宸所製作，而其所繪製組織架構圖，並未提出
    相關資料證明足資佐證，是以所繪製組織架構圖，並無法證
    明李承諺等人內部間有如何之管理結構及內部分工，自不能
    以擬制推測之方式遽認被告等人係犯罪組織。
(4)、又犯罪組織須具有犯罪之常習性，即該組織係長期、多次以
    犯罪為該組織之活動目的，此與一般集團犯罪僅一次或數次
    觸犯刑罰法令之情況亦有區別。故雖屬多人犯罪，如無證據
    證明係屬同一組織，且該組織長期以犯罪為目的，則應以所
    為之犯罪行為為處罰，而無組織犯罪條例之適用，本件被告
    李承諺觸犯上開恐嚇犯行，應屬個別犯行，其他被告或有傷
    害或毀損行為，但尚無法證明渠等有長期暴力方式為犯罪目
    的而參與犯罪結合之情形，此外，復查無其他積極證據足認
    渠等確有主持、發起或參與犯罪組織之情事，應認不能證明
    渠等犯罪，應為諭知無罪判決。
(二)、公訴人認被告黃鵬嘉、丙○○涉犯共同恐嚇罪，無非以證人
    即被害人甲○○證述、乙○○之證述及被告李承諺之供述等
    為主要論據。
(1)、訊據被告黃鵬嘉、丙○○均堅決否認有共同恐嚇犯行，黃鵬
    嘉辯稱：「欣凱盛公司的事情，是93年8、9月發生的，我是
    94年4、5月才到李承諺的公司上班，所以這個事情我完全不
    知情」云云。被告丙○○則辯稱：「93年8、9月間，我有去
    欣凱盛公司建設公司，但是沒有遇到甲○○，我只有第一次
    與李承諺、鍾明通過去，其餘三次都是我自己去的，四次都
    沒有與黃鵬嘉去過，我與李承諺去的那一次，是要去拜訪高
    瑞龍，談防火磚銷售的事情，我去的時候，甲○○不在現場
    ，當時有介入幫高瑞龍與甲○○二人作溝通協調，我沒有聽
    到李承諺揚言說，甲○○如果不出面的話，要強行把他押走
    」云云。
(2)、經查：證人乙○○於本院審時到庭證稱：「這些我不認識（
    問：他帶的是黃鵬嘉與丙○○是不是？還有一些姓名不詳的
    人？）」、「忘記了（問：不認識，你在調查筆錄有講到說
    ，有一個本名叫丙○○，一個外號叫阿嘉的，是不是這樣講
    ）」、「聽說的，聽人家講的（問：你跟他們不認識，那你
    怎麼會知道一個本名叫丙○○，一個外號叫阿嘉的，是誰跟
    你講？）」。又證人甲○○於本院審理時證稱：「因為我很
    少在公司，所以他們二個人我也不認識，他們去公司的時候
    我不曉得（問：你在警察局的時候有說，有一個叫丙○○跟
    一個綽號阿嘉的到你們那邊去，是你看到還是你聽人家講的
    ）。」、「那時我們那個乙○○講說有這二個人，那丙○○
    的名片我知道」等語。又證人即共同被告李承諺於本院審理
    時亦證稱：「我有去幫人家處理欣凱盛公司這些事，那時候
    鍾明通、丙○○有跟我去，黃鵬嘉那時候在不在，我忘記了
    」等語。是以依證人乙○○所證述，並不認識黃鵬嘉，會說
    有一個叫阿嘉（即被告黃鵬嘉），是因聽人家說的，而證人
    甲○○亦證述不認識被告黃鵬嘉，在警察局講說，有一個綽
    號阿嘉的，是依據證人乙○○所說的，而證人即共同被告李
    承諺亦無法確定被告黃鵬嘉是否在場？是以被告黃鵬嘉所辯
    ，這個事情我完全不知情，並非全然無據。
(3)、被告丙○○雖不否認有跟同案被告李承諺到欣凱盛公司談防
    火磚銷售的事情，去的時候，甲○○不在現場，其雖知高瑞
    龍與甲○○曾就二人間股權爭議簽立協議書，然並不知甲○
    ○是否曾在畏懼下簽立900萬元本票，而被告丙○○亦否認
    有聽到共同被告李承諺有上述恐嚇的話，尚難以被告丙○○
    在場，遽予認定被告丙○○有與同案被告李承諺有犯意之聯
    絡或行為分擔之情事，此外，復查無其他積極證據足認有恐
    嚇犯行，應為諭知無罪判決。
(三)、公訴人認被告鍾明通、黃鵬嘉、唐國斳、陳慶昌涉犯刑法第
    305條恐嚇罪嫌，無非以證人王崇嘉、王麒堯、趙繼琳之證
    述及被告李承諺、鍾明通、黃鵬嘉之供述為主要論據。
(1)、訊據被告鍾明通、黃鵬嘉、唐國斳、陳慶昌固承認有去現場
    ，然均堅決否認恐嚇犯行，被告黃鵬嘉辯稱：當天伊有跟他
    們去通淮宮拜拜，剛好遇到王崇嘉、王麒堯，伊也不知道李
    承諺有沒有說什麼話去恐嚇趙繼琳云云。
(2)、經查：證人王麒堯於本院審理時證稱：「當天有李承諺及綽
    號【西部】，差不多有六、七個人，他們一開始說要找趙繼
    琳，問有沒有相片，我父親就說有相片，就帶下去地下室，
    我也有跟下去，我有站在後面，看相片的時候，李承諺就對
    那些小弟說，就是這個人認清楚，把他處理下去。」；另證
    人王崇嘉於本院審理時證稱：「當天李承諺問趙繼琳，我就
    指出照片的就是趙繼琳，李承諺指著照片說，【這個人，把
    他打死】」、「他們一起走我是不知道，要上去我也不知道
    ，他們在廟裡面講話，在地下室講話，打架是在廟上面打架
    」，是以依證人王麒堯、王崇嘉所證述，僅有被告李承諺指
    著照片對在場的人，對趙繼琳說出恐嚇話語，並無證據證明
    被告鍾明通、黃鵬嘉、唐國斳、陳慶昌等人，亦有對被害人
    趙繼琳恐嚇行為，亦無證據證明被告鍾明通等人與被告李承
    諺恐嚇行為有犯意之聯絡或行為分擔之情形，是以被告鍾明
    通、黃鵬嘉、唐國斳、陳慶昌等人就此恐嚇部分，均應諭知
    無罪判決。
(四)、公訴人認被告李承諺涉嫌教唆殺人未遂罪、被告黃鵬嘉殺人
    未遂罪嫌，無非以台灣板橋方法院檢察署檢察官96年度偵字
    第11858號起訴書、被告李承諺與其女友及被告黃鵬嘉與陳
    慶昌通話之監聽譯文、被告黃鵬嘉、李承諺之供述為主要論
    據。
(1)、訊據被告李承諺堅決否認有教唆殺人未遂之犯行，辯稱：「
    黑旗令的事情，我完全不知道，我連黑旗令是什麼東西都不
    知道，張元翰是阿嘉的朋友，張元翰沒有在我公司上班，我
    不認識他，我知道張元翰有被人殺傷，阿嘉跟我說，我也曾
    經去他家看過一次，我也沒有要他們找人報復，我與他根本
    不認識」云云。被告黃鵬嘉則辯稱：「張元翰與狗蛋是在吃
    薑母鴨的時候，臨時衡突起來，張元翰被狗蛋殺傷住院，但
    是當天洪宗元並沒有在場，事情與洪宗元無關，我並不認識
    洪宗元，我也沒有跟陳慶昌去向洪宗元開槍，李承諺也沒有
    教唆我與陳慶昌去開槍」云云。
(2)、經查：被告李承諺於94年10月8日14時2分與楊麗萍00000000
    00行動電話通話內容：「三重市那件，阿嘉把人家開槍，他
    媽的，我晚一點再告訴你」；同日14時59分通話內容：「三
    重那個昨天把人家打兩顆，他打給我，我沒有接，我不知道
    他們去了」；楊女：「為什麼要去呢，」、李承諺：「我怎
    麼知道」，是以依此通話內容，被告李承諺事先並不知情，
    何來教唆？而共同被告黃鵬嘉亦供稱，被告李承諺並沒有教
    唆伊與陳慶昌去開槍。且於本院審理時亦證稱：「黑令旗那
    是因為李承諺本身在宮中有喜喪事，他會請我幫聯絡說要陣
    頭什麼的，他們要出陣頭不是黑令旗，那是我私底下跟朋友
    在開玩笑說的，並沒有什麼意思，那有什麼下達黑旗令，完
    全沒這回事」，據此尚難以共同被告黃鵬嘉於94年10月4日
    16時04分接聽名為憲章之0000000000行動電話中提及「．．
    昨天老大看到自己的小弟被砍成這樣，抓狂了，當場黑令旗
    就下令了」，就遽認被告李承諺有教唆開槍殺人行為。而被
    告陳慶昌被訴殺人未遂、持有具殺傷力之槍枝、子彈犯行，
    亦經台灣板橋地方法院為無罪判決，此有96年度訴字第2382
    號台灣板橋地方法院刑事判決在卷可參。而證人即共同被告
    陳慶昌於本院審理時亦證稱，這件事情，並沒有人指示我們
    去找兇手。綜上所述，並無積極證據證明被告李承諺有教唆
    殺人未遂犯行，自應為無罪之諭知。
(3)、被告黃鵬嘉於警詢供稱：「我知道張元翰在94年10月上旬在
    台北縣三重市○○路一帶遭當地角頭竹林寺砍殺，當天陳慶
    昌有打電話通知我朋友被殺，另外李承諺叫我過去三重了解
    張元翰被殺的情況，如此而已。」其於檢察官偵查時供稱，
    陳慶昌涉及三重槍擊案，伊事後才知道，但伊不知道，陳慶
    昌有無參與，伊有去找，但找不到人，後來伊就沒介入云云
    。是以被告黃鵬嘉於警詢、檢察官及本院審理時均堅決否認
    有殺人未遂行為。被害人洪宗元於警詢時證稱：伊於94 年
    10月7日晚間10時35分許，在三重市○○街43巷115號1樓發
    現槍擊案，當時伊在屋內躺在沙發上看電視，忽然目擊一名
    跑進屋內並將電視推倒，伊則立即起身追逐出去，便發現門
    外站有約六名不詳姓名之男子，其中一名歹徒高約一七五公
    分，便掏槍往上開了一槍，伊看到有人開槍，便立即仁愛街
    五十三巷方向逃跑，伊在逃跑時又聽到醫生槍響，其中有一
    名歹徒由伊後面追逐，待伊轉往仁愛街五十三巷後，該人就
    未再追過來；當時歹徒共開二槍，並未有人受傷，且該六名
    歹徒均帶有口罩，伊僅看到開槍的歹徒身上雙手臂有刺青，
    曾經到過伊遭開槍的處所，伊知道其名字叫陳慶昌，綽號叫
    阿寶等語。是以證人洪宗元於警詢僅提及陳慶昌，並未提及
    被告黃鵬嘉，被害人洪宗元經本院合法傳喚、拘提均未到庭
    ，此有97年6月12日板檢榮冬97助1395字第63758號台灣板橋
    地方法院檢察署函在卷可稽，其無正當理由未到庭指認開槍
    及在場的人是否有被告黃鵬嘉即有疑義？而共同被告陳慶昌
    於本院審理時亦證稱，李承諺沒有叫伊與黃鵬嘉去找人報復
    洪宗元，後來張元翰這件事情，我們沒有處理。另共同被告
    李承諺於本院審理時亦證稱，伊知道三重那個張元翰被打傷
    、殺傷這件事，那是阿嘉的朋友，阿嘉曾帶來公司，阿嘉跟
    我說，伊曾去三重他們家跟他們聊天1次，這件事情伊管都
    沒管過，與女朋友講電話時候，說到阿嘉去向人家開槍這件
    事，這是外面風聲，因警察在找阿嘉，伊跟女朋友聊天在講
    而已。綜上所述，並無積極證據證明被告黃鵬嘉有殺人未遂
    犯行，自應為無罪之諭知。
(五)、公訴人認被告李承諺、吳福清涉有教唆恐嚇罪、被告唐國斳
    、黃志煌涉有恐嚇罪嫌，無非以證人即被害人郭金龍、證人
    林哲安、朱姓、趙姓、潘姓及蔡姓少年之證述，被告唐國斳
    、吳福清、黃志煌之供述及被告吳福清曾以電話要求被告唐
    國斳前往「麗景江山」處理拍定人施工之事監聽譯文為主要
    論據。
(1)、訊據被告李承諺、吳福清均堅決否認有教唆恐嚇犯行，被告
    唐國斳、黃志煌亦堅決否認有恐嚇犯行。被告李承諺辯稱：
    麗景江山法拍屋這件事，我跟本不知道，房子是地主同意給
    我住，地主是陳基成，馮在朝跟我說屋主要把房子讓他們住
    ，馮在朝在法院到場執行時有告知執行人員，我向陳基成借
    用，是有權占有，屋內有放置家具、裝潢，是張春渝自己同
    意要給補貼費，96年2月10日當天在台北，手機關機，所以
    不知道有什麼恐嚇情事云云。被告吳福清辯稱：我告訴他「
    你們都快要沒有家了」，我只是轉述人家的話而已，我沒有
    告訴他要找人去處理云云。被告唐國斳則辯稱：那天最先我
    接到電話，我們住的房子要被搬，有人去那邊撬門，我有說
    「這裡誰作主」這句話，那天我只找林哲安過去，朱文慶是
    我在路上遇到的，他就說要跟我一起去，其他是朱文慶的朋
    友，與朱文慶一起來的云云。被告吳福清則辯稱：我有轉達
    唐國斳，告訴他「你們都快要沒有家了」，我只是轉述人家
    的話，沒有告訴他要找人去處理云云。被告黃志煌則辯稱：
    當天我有制止工人施工，我本來是要找李承諺談事情，準備
    離開時候遇到工人，我看房子的門窗有被撬破，問他們怎麼
    可以這麼做，我就打電話給李先生，結果不通，後來就打給
    唐國斳，告訴唐國斳「你們家被闖空門，你們家快要被搬了
    」，後來有請吳福清代為聯絡云云。
(2)、經查：證人郭金龍於本院審理時證稱：「我下午到的時候，
    他們跟我講，工人在拉電線的時候，有經過他們佔用的部分
    ，說他們阻擾，那房子很久沒去住了，然後我到工地巡視完
    以後，就到工務所裡面，剛好有巡邏的警察到工地巡邏，巡
    邏完以後，剛好有幾位年輕人來這邊嗆聲，說誰在這作主，
    然後警察就跟他說，不能在這邊講話，就把這些人帶到警察
    局做筆錄，他們問說這裡是誰做主的，心理並不會感到害怕
    ，大概是他們講話的口氣不太好，所以讓警察很不高興」等
    語。而證人林哲安、朱文慶於檢察官偵查時均證稱，係唐國
    斳叫伊等到麗景江山；證人潘政雄、蔡文揚、趙一陳於檢察
    官偵查時均證稱，係朱文慶叫伊等去麗景江山。是以依上述
    證人所述，被告唐國斳確有夥同多人到麗景江山，並說誰在
    做主，被害人陳稱並不會心生畏懼，而從被告唐國斳所說話
    語，客觀上尚難認對一般人生命、身體、自由、名譽等足以
    構成威脅，以致被恐嚇者之生活狀態陷於危險不安之情境。
    而證人郭金龍證稱，係因沒有經過他們同意進去房子，他們
    這樣才不爽，他們講話口氣不太好，並未提及被告黃志煌有
    何恐嚇口吻制止在場工人施工，是以起訴書所記載，被告黃
    志煌先以恐嚇口吻制止在場工人施工，並未具體指出恐嚇行
    為，而遽認被告黃志煌涉有恐嚇犯嫌，亦稍嫌無據。
(3)、證人即共同被告黃志煌於本院審理時證稱：「96年2月10日
    當天下午1點左右，我去他家的時候，本來要找他聊天，他
    已經出門，剛好吳福清打電話過來，問我在那裡，我說現在
    在李董這裡，問他要過來聊天嗎？他說好，我們就在那裡聊
    天，差不多2點的時候，我們就走了，要走的時候，剛好看
    到工人從李董走出來，我就說你們走進去做什麼，你們在裡
    面做什麼，我說裡面有一些古董，有一些字畫，你們怎麼從
    裡面出來，他們都是工人，手拿工具沒說話就一直走，我說
    你們侵門踏戶（台語）這樣不行，他們就不理我就走，我進
    去裡面看看、巡一巡，發現後門被撬開，房間門1間被撬開
    ，我才出來跟他們說，在那裡的時候我打給李董，可是他手
    機不通，我跟吳福清因要辦事情就出去，到新豐街的時候，
    剛好要打給唐國斳，因另外手機有人找我談事情，我才拜託
    吳福清接一下，跟唐國斳談」等語。是以依證人所述，並沒
    有與被告李承諺聯絡上，被告李承諺所辯，不知恐嚇情事，
    並非全然無據。
(4)、被告吳福清固承認有轉告唐國斳「你們都快要沒有家了」，
    而於96年2月10日15時29分許，被告吳福清與0000000000之
    唐國斳行動話通話內容「吳：什麼到底是怎麼樣．你們要沒
    家了（唐問：到底是怎麼樣）。」、「唐：那我趕過去，我
    馬上到」、「吳：我先去幫老大處理事情，我等一下就過去
    ，我剛剛也在他那，老大有交代事情，我先過去處理，處理
    完我就過去。」是以被告吳福清告知唐國斳【你們要沒家了
    】外，被告吳福清並無要被告唐國斳去對被害人做不利之情
    事，尚難以【你們要沒家了】就遽予認定被告有教唆恐嚇之
    行為。
(5)、綜上所述，公訴人所舉之事證尚無法證明被告李承諺、吳福
    清涉有教唆恐嚇罪、被告唐國斳、黃志煌涉有恐嚇罪嫌。此
    外，復查無其他積極、確切之證據足資證明被告等人之恐嚇
    犯行，自應為無罪之諭知，以昭審慎。
參、公訴不受理部分（被訴傷害王崇嘉、王麒堯及毀損王麒堯之
    V8錄影機）：
一、公訴意旨略以：被告李承諺、鍾明通、黃鵬嘉、唐國斳、陳
    慶昌等人為如起訴書（附件）所載犯罪事實(三)之傷害、毀損
    犯行，因認被告李承諺等5人涉犯刑法第277條第1項傷害罪
    、第354條毀損罪嫌等語。
二、按告訴乃論之罪，告訴人於第一審辯論終結前得撤回其告訴
    ；又告訴乃論之罪，未經告訴，或其告訴經撤回者，應諭知
    不受理之判決，刑事訴訟法第238條第1項、第303條第3款分
    別定有明文。
三、本件告訴人王崇嘉、王麒堯告訴被告李承諺等5人傷害及毀
    損案件，起訴書認被告等係觸犯刑法第277條第1項、第354
    條之罪，依同法第287條前段、第357條之規定，須告訴乃論
    。經查，告訴人王崇嘉、王麒堯已於97年3月3日本院審理時
    當庭以書狀撤回傷害、毀損之告訴，此有撤回告訴狀在卷可
    稽，揆諸前開說明，應諭知不受理之判決。
四、公訴意旨略以：被告陳慶昌為起訴書所載犯罪事實(三)之恐嚇
    犯行，因認被告陳慶昌涉犯刑法第305條恐嚇罪嫌等語。經
    查：按被告死亡者，應諭知不受理之判決，並得不經辯論為
    之，刑事訴訟法第303條第5款、第307條定有明文。查本件
    被告陳慶昌於民國97年7月2日死亡，此有本院卷（見本院卷
    六）附法務部戶役政連結作業系統個人基本資料報表（特殊
    記事欄參照）可稽。依上開說明，爰不經言詞辯論，逕為不
    受理之判決。
五、據上論斷，應依刑事訴訟法第299條第1項前段、第301條第1
    項、第303條第3款、第5款，刑法第305條、第47條第1項、
    刑法第2條第1項、修正前刑法第51條第5款、第41條第1項前
    段、第2項，刑法施行法第1條之1，修正前罰金罰鍰提高標
    準條例第2條，現行法規所定貨幣單位折算新臺幣條例第2條
    ，中華民國96年罪犯減刑條例第2條第2項第3款、第7條、第
    9條，判決如主文。
本案經檢察官俞秀端到庭執行職務。
中    華    民    國    97    年    9     月    19    日
            刑事第二庭審判長 法  官  陳志祥
                             法  官  邰婉玲
                             法  官  陳伯厚
以上正本證明與原本無異。
如不服本判決應於收受本判決後10日內向本院提出上訴書狀，其
未敘述上訴理由者，並得於提起上訴後10日內向本院補提理由書
狀（均須按他造當事人之人數附繕本）「切勿逕送上級法院」。
中    華    民    國    97    年    9     月    19    日
                             書記官  黃士元
附錄論罪法條
刑法第305條
以加害生命、身體、自由、名譽、財產之事，恐嚇他人致生危害
於安全者，處2年以下有期徒刑、拘役或3百元以下罰金。
附件：
臺灣基隆地方法院檢察署檢察官起訴書
                                      96年度偵字第5693號
                                      96年度偵字第6229號
    被      告  李承諺  男  51歲（民國○○年○月○○日生）
                        住基隆市○○區○○路87號5樓之3
                        居基隆市○○區○○路55巷28號4樓
                        （在押）
                        國民身分證統一編號：Ｚ000000000號
    上  一  人
    選任辯護人  柯士斌律師
    被      告  鍾明通  男  63歲（民國○○年○○月○○日生）
                        住基隆市○○區○○路10巷38之34號
                        居基隆市○○區○○路55巷28號4樓
                        國民身分證統一編號：Ｚ000000000號
    被      告  黃鵬嘉  男  37歲（民國○○年○月○○日生）
                        住基隆市○○區○○路87號5樓之3
                        居宜蘭縣羅東鎮○○街31巷20號
                        （在押）
                        國民身分證統一編號：Ｚ000000000號
    上  一  人
    選任辯護人  吳振東律師
    被      告  何緒清  男  22歲（民國○○年○月○日生）
                        住台北縣瑞芳鎮○○路國宅新村62號
                        居基隆市○○區○○路55巷28號4樓
                        （在押）
                        國民身分證統一編號：Ｚ000000000號
    被      告  黃志煌  男  38歲（民國○○年○月○○日生）
                        住基隆市○○區○○路1段151號3樓
                        居台北縣三重市○○○街178之2號4
                        樓
                        國民身分證統一編號：Ｚ000000000號
    被      告  吳福清  男  29歲（民國○○年○月○○日生）
                        籍設基隆市○○區○○路4號2樓
                        居基隆市○○區○○路74巷29之2
                        號3樓
                        國民身分證統一編號：Ｚ000000000號
    被      告  陳慶昌  男  29歲（民國○○年○月○○日生）
                        住台北縣五股鄉○○○路152號（另
                        案在台灣台北看守所羈押中）
                        國民身分證統一編號：Ｚ000000000號
上列被告因組織犯罪防制條例等案件，業經偵查終結，認應提起
公訴，茲將犯罪事實及證據並所犯法條分敘如下：
        犯罪事實
一、李承諺（原名李聰敏）曾於民國85年間因妨害秩序等案件，
    分經台灣基隆地方法院判處有期徒刑1年、10月及1年6月，
    並定應執行有期徒刑3年，嗣經上訴於台灣高等法院亦駁回
    上訴確定，甫於90年3月21日假釋付保護管束期滿，執行完
    畢；陳慶昌曾於92年間因竊盜案件，經台灣板橋地方法院判
    處有期徒刑4月確定，甫於92年12月23日易科罰金，亦執行
    完畢。
  （一）詎李承諺仍不知悔改，自93年間起，在基隆市○○區○
        ○路87號5樓之3，組織「天道盟同心會」之以犯罪為宗
        旨之組織，陸續吸收組織成員鍾明通（綽號西部）、黃
        鵬嘉（綽號阿嘉）、何緒清、黃志煌（綽號駱駝）、吳
        福清（綽號阿倫）、施性賢、陳慶昌（以上2人業經台
        灣板橋地方法院檢察署檢察官起訴，目前均由台灣板橋
        地方法院審理中）、莊志強、丙○○、謝嘉偉、余將豪
        （以上4人另行偵辦）等人為組織成員，對外以「同新
        企業社」、「承諺工程公司」、「公園頂企業社」及「
        慈友生命事業有限公司」等合法登記之公司、行號為掩
        護，而從事暴力討債、恐嚇取財等犯罪行為。另李承諺
        於95年10月1日指示施性賢及陳慶昌2人在台北縣三重市
        ○○街246號，成立「天道盟同心會三重分會」，吸收
        林蔚、張元翰、楊耀德、何昊軍、胡聖鑫、吳建信（以
        上6人亦經台灣板橋地方法院檢察署檢察官起訴，目前
        均由台灣板橋地方法院審理中）為組織成員，亦從事暴
        力討債、恐嚇取財等犯罪行為。鍾明通、黃鵬嘉、何緒
        清、黃志煌、吳福清等人均明知「天道盟同心會」係以
        3 人以上，有內部管理結構，以其成員從事犯罪活動，
        具有集團性、常習性及脅迫性或暴力性之犯罪組織，竟
        自93年間起陸續參與前開由李承諺所組織、發起之「天
        道盟同心會」犯罪組織。
  （二）李承諺93年8、9月間起，受「欣凱盛建設公司」總經理
        高瑞龍（另案偵辦）所託，介入該公司股東間之財務糾
        紛，並多次率黃鵬嘉、丙○○及其餘不詳姓名、年籍男
        子共7、8人，至位於基隆市安樂區○○○路135巷21弄
        18號1樓之欣凱盛建設公司找負責人甲○○談判，惟甲
        ○○均不在，李承諺遂揚言若甲○○再不出面，下次將
        強行押走，經公司員工轉告甲○○後，甲○○除心生畏
        懼外，亦恐公司營運造成困擾，而主動於94年2月間某
        日至同新企業社找李承諺談判，最後在李承諺脅迫下簽
        下1紙新台幣900萬元之本票（惟李承諺至今未提示或聲
        請強制執行）。最後甲○○因心生畏懼而退出「欣凱盛
        建設公司」之經營。
  （三）李承諺因覬覦位於基隆市○○區○○路之「通淮宮」廟
        整建工程，竟於94年2月20日上午10時20分許，假借「
        通淮宮」義工，黃鵬嘉稱之為「姑媽」之陳黃富美（另
        為不起訴處分）在同日稍早因故受「通淮宮」委員王崇
        嘉毆打為由，而夥同鍾明通、黃鵬嘉、何緒清、陳慶昌
        、莊志強、丙○○、謝嘉偉及余將豪等人至通淮宮共同
        毆打王崇嘉成傷，其間見王崇嘉之子王麒堯以V8錄影機
        蒐證，其等竟強奪王麒堯之錄影機後並共同將王麒堯毆
        打成傷後住院達20日，奪得之錄影機則隨手拋棄，不知
        去向。同日李承諺並因認為該廟宇「修繕小組」負責財
        務之趙繼琳阻撓其等承欖整建工程，竟當眾表示（當時
        趙繼琳不在場），要將趙繼琳拖出來毆打，若趙繼琳不
        出來，要給他死，然後再隨便找一個小弟擔罪等語，以
        上行為均使王崇嘉、趙繼琳等人聞之心生畏懼，從此退
        出「通淮宮」廟之所有公眾事務。
  （四）李承諺於同年10月間，因懷疑其幫眾之一張元翰遭另一
        幫派成員洪宗元唆使他人殺傷，而下達「黑旗令」，並
        命黃鵬嘉及陳慶昌找人報復，黃鵬嘉及陳慶昌遂各攜姓
        名、年籍不詳之成年幫眾數名，於同年月7日下午10時
        35分許，在台北縣三重市○○街43巷115號，由陳慶昌
        持槍對洪宗元開槍數發，幸洪宗元閃避得宜始倖免於難
        （陳慶昌此部分行為亦經台灣板橋地方法院檢察署檢察
        官起訴，目前由台灣板橋地方法院審理中）。
  （五）李承諺於94年間起，強行占用位於基隆市○○區○○路
        36巷內之「麗景江山」法拍屋空屋3戶，均交由其組織
        成員何緒清、鍾明通、黃鵬嘉等人使用，並於郭金龍所
        代表之投資集團得標後（該次拍賣條件須點交）點交前
        ，在郭金龍於96年2月10日下午1時30分許延工入內進行
        裝修時，為黃志煌所發現，黃志煌遂先以恐嚇口吻制止
        在場工人施工後再請示李承諺如何處理，而由李承諺指
        示黃志煌，再由黃志煌指示吳福清再轉達何緒清，要求
        何緒清找人前往「處理」，何緒清遂聯絡其不知情之友
        人林哲安、朱姓、趙姓、潘姓及蔡姓少年等共6人前往
        ，準備以暴力恐嚇郭金龍。嗣何緒清一行人於同日下午
        4時許甫進入「麗景江山」工務所後，何緒清甫高聲揚
        言「這裡誰作主？」，即為在場便衣員警當場查獲。惟
        郭金龍已心生畏懼，遂將拍定權利轉讓他人，從此不再
        參與該社區事務。
二、案經內政部警政署刑事警察局及基隆市警察局移送偵辦。
        證據並所犯法條
一、證據清單及待證事實：
  （一）犯罪事實一部分：
┌──┬─────────┬──────────────┐
│編號│  證  據  名  稱  │    待   證   事   實       │
├──┼─────────┼──────────────┤
│ 1  │基隆同心企業組織規│證明所謂「同心企業」非一般正│
│    │章3張             │當之公司行號                │
├──┼─────────┼──────────────┤
│ 2  │被告李承諺之陳述  │否認發起犯罪組織，惟自承上開│
│    │                  │組織規章3張係其所親書       │
├──┼─────────┼──────────────┤
│ 3  │被告鍾明通、黃鵬嘉│坦承曾受僱於「同心企業社」及│
│    │、何緒清、黃志煌、│李承諺，惟否認參與犯罪組織  │
│    │吳福清及陳慶昌等人│                            │
│    │之陳述            │                            │
├──┼─────────┼──────────────┤
│ 4  │監聽譯文          │被告李承諺及黃志煌等人多次於│
│    │                  │電話中自稱係「天道盟同心會」│
└──┴─────────┴──────────────┘
  （二）犯罪事實二部分：
┌──┬─────────┬──────────────┐
│編號│  證  據  名  稱  │    待   證   事   實       │
├──┼─────────┼──────────────┤
│ 1  │被害人甲○○之指述│犯罪事實                    │
├──┼─────────┼──────────────┤
│ 2  │證人乙○○於警訊之│同上                        │
│    │證述              │                            │
├──┼─────────┼──────────────┤
│ 3  │被告李承諺之陳述  │坦承受高瑞龍所託介入「欣凱盛│
│    │                  │建設公司」內部糾紛，惟否認有│
│    │                  │恐嚇情事                    │
└──┴─────────┴──────────────┘
  （三）犯罪事實三部分：
┌──┬─────────┬──────────────┐
│編號│  證  據  名  稱  │    待   證   事   實       │
├──┼─────────┼──────────────┤
│ 1  │被害人王崇嘉、王麒│犯罪事實                    │
│    │堯及趙繼琳之證述  │                            │
├──┼─────────┼──────────────┤
│ 2  │診斷證明書2紙     │證明王崇嘉、王麒堯2人遭李承 │
│    │                  │諺等人毆傷之事實            │
├──┼─────────┼──────────────┤
│ 3  │被告李承諺之陳述  │坦承夥同鍾明通、黃鵬嘉、陳慶│
│    │                  │昌及何緒清等人於上開時、地與│
│    │                  │王崇嘉父子因故起爭執，並指稱│
│    │                  │黃鵬嘉與陳慶昌出手打人，惟否│
│    │                  │認有恐嚇趙繼琳之情事        │
├──┼─────────┼──────────────┤
│ 4  │被告鍾明通之陳述  │坦承與李承諺於上開時間赴「通│
│    │                  │淮宮」廟參拜，惟否認有參與傷│
│    │                  │害王麒堯、毀損王麒堯之錄影機│
│    │                  │及恐嚇趙繼琳等情事          │
├──┼─────────┼──────────────┤
│ 5  │被告黃鵬嘉之陳述  │坦承與李承諺於上開時間赴「通│
│    │                  │淮宮」廟參拜，且現場有打鬥情│
│    │                  │事，惟否認有參與            │
├──┼─────────┼──────────────┤
│ 6  │被告何緒清之自白  │坦承與李承諺、陳慶昌、莊志強│
│    │                  │、謝嘉偉及余將豪等人於上開時│
│    │                  │間赴「通淮宮」廟參拜，他見陳│
│    │                  │慶昌打人，他就跟著打，不知王│
│    │                  │麒堯之錄影機何去，否認有恐嚇│
│    │                  │趙繼琳之情事                │
└──┴─────────┴──────────────┘
  （四）犯罪事實四部分：
┌──┬─────────┬──────────────┐
│編號│  證  據  名  稱  │    待   證   事   實       │
├──┼─────────┼──────────────┤
│ 1  │台灣板橋地方法院檢│有關被告陳慶昌涉被害人洪宗元│
│    │察署檢察官96年度偵│槍擊事件之犯罪事實          │
│    │字第11858號起訴書 │                            │
├──┼─────────┼──────────────┤
│ 2  │監聽譯文          │(1)證明陳慶昌開槍當日上午密切│
│    │                  │  與黃鵬嘉聯絡，以及黃鵬嘉與│
│    │                  │  第三人之聯繫時表示，「老大│
│    │                  │  下黑旗令了」              │
│    │                  │(2)證明李承諺於事發後第3日與 │
│    │                  │  其女友閒聊時，提到「阿嘉把│
│    │                  │  人家開槍」                │
├──┼─────────┼──────────────┤
│ 3  │被告黃鵬嘉之陳述  │坦承事發當日上午陪同陳慶昌在│
│    │                  │三重市找人，惟事後並未參與槍│
│    │                  │擊案                        │
├──┼─────────┼──────────────┤
│ 4  │被告李承諺之陳述  │坦承事後聽聞陳慶昌或黃鵬嘉提│
│    │                  │到此事，惟否認槍擊案件係其事│
│    │                  │前授意                      │
└──┴─────────┴──────────────┘
  （五）犯罪事實五部分：
┌──┬─────────┬──────────────┐
│編號│  證  據  名  稱  │    待   證   事   實       │
├──┼─────────┼──────────────┤
│ 1  │被害人郭金龍之指述│犯罪事實                    │
├──┼─────────┼──────────────┤
│ 2  │證人林哲安、朱姓、│同上                        │
│    │趙姓、潘姓及蔡姓少│                            │
│    │年等人之證述      │                            │
├──┼─────────┼──────────────┤
│ 3  │監聽譯文          │證明吳福清曾以電話要求何緒清│
│    │                  │前往「麗景江山」處理拍定人施│
│    │                  │工之事                      │
├──┼─────────┼──────────────┤
│ 4  │被告何緒清之陳述  │坦承受吳福清通知，回到「麗景│
│    │                  │江山」住處瞭解情況，惟否認有│
│    │                  │恐嚇情事                    │
├──┼─────────┼──────────────┤
│ 5  │被告吳福清之陳述  │坦承受黃志煌通知，曾轉告何緒│
│    │                  │清稱，「房子都沒了」，惟否認│
│    │                  │唆使何緒清前去恐嚇          │
├──┼─────────┼──────────────┤
│ 6  │被告黃志煌之陳述  │坦承事發當日上午曾制止工人施│
│    │                  │工，並曾要求何緒清帶一些朋友│
│    │                  │前往處理，惟否認有恐嚇情事，│
│    │                  │或唆使何緒清前去恐嚇        │
└──┴─────────┴──────────────┘
二、核被告李承諺所為，係犯組織犯罪防制條例第3條第1項前段
    之發起、主持犯罪組織罪（犯罪事實一部分），刑法第305
    條（犯罪事實二部分），刑法第305條、第277條第1項、第
    354條（犯罪事實三部分），刑法第29條、第271條第2項、
    第1項之教唆殺人未遂罪（犯罪事實四部分），以及刑法第
    29條、第305條之教唆恐嚇（犯罪事實五部分）等罪嫌。核
    被告鍾明通所為，係犯組織犯罪防制條例第3條第1項後段之
    參與犯罪組織罪（犯罪事實一部分），刑法第305條、第277
    條第1項、第354條（犯罪事實三部分）等罪嫌。核被告黃鵬
    嘉所為，係犯組織犯罪防制條例第3條第1項後段之參與犯罪
    組織罪（犯罪事實一部分），刑法第305條（犯罪事實二部
    分），刑法第305條、第277條第1項、第354條（犯罪事實三
    部分），以及刑法第271條第2項、第1項之殺人未遂罪（犯
    罪事實四部分）。核被告何緒清所為，係犯組織犯罪防制條
    例第3條第1項後段之參與犯罪組織罪（犯罪事實一部分），
    刑法第305條、第277條第1項、第354條（犯罪事實三部分）
    ，以及刑法第305 條之恐嚇（犯罪事實五部分）等罪嫌。
    核被告黃志煌所為，係犯組織犯罪防制條例第3條第1項後段
    之參與犯罪組織罪（犯罪事實一部分），以及刑法第305條
    之恐嚇（犯罪事實五部分）等罪嫌。核被告吳福清所為，係
    犯組織犯罪防制條例第3條第1項後段之參與犯罪組織罪（犯
    罪事實一部分），以及刑法第29條、第305條之教唆恐嚇（
    犯罪事實五部分）等罪嫌。核被告陳慶昌所為，係犯刑法第
    305條、第277條第1項、第354條（犯罪事實三部分）等罪嫌
    。
  （一）犯罪事實二部分，被告李承諺與黃鵬嘉、丙○○及其餘
        不詳姓名、年籍男子共7、8人；犯罪事實三部分，李承
        諺與鍾明通、黃鵬嘉、何緒清、陳慶昌、莊志強、丙○
        ○、謝嘉偉及余將豪等人；犯罪事實四部分，黃鵬嘉與
        陳慶昌，均有犯意聯絡及行為分擔，請依共同正犯論處
        。
  （二）被告李承諺、黃鵬嘉2人就犯罪事實二及犯罪事實三部
        分之恐嚇及傷害等罪；被告鍾明通、何緒清及陳慶昌等
        3人就犯罪事實三部分之傷害罪，均時間僅接，所犯又
        係構成要件相同之行為，請依94年1月7日修正前之刑法
        第56條之規定論以一罪，並依法加重其刑。
  （三）又被告李承諺曾於85年間因妨害秩序等案件，分經台灣
        基隆地方法院判處有期徒刑1年、10月及1年6月，並定
        應執行有期徒刑3年，嗣經上訴於台灣高等法院亦駁回
        上訴確定，甫於90年3月21日假釋付保護管束期滿，執
        行完畢，此有本署刑案資料查註紀錄表在卷可查，其於
        刑之執行完畢5年內又犯本件犯罪事實一、犯罪事實二
        、犯罪事實三及犯罪事實四等犯行，請均依累犯規定，
        加重其刑至二分之一（犯罪事實五部分已執行完畢逾5
        年）；其中犯罪事實二及犯罪事實三部分之恐嚇及傷害
        等罪，並遞加重之。被告陳慶昌曾於92年間因竊盜案件
        ，經台灣板橋地方法院判處有期徒刑4月確定，甫於92
        年12月23日易科罰金，執行完畢，此亦有本署刑案資料
        查註紀錄表在卷可查，其於刑之執行完畢5年內再犯本
        件犯罪事實三部分有期徒刑以上之罪，亦請依累犯規定
        加重其刑至二分之一，其中傷害罪部分，亦遞加重之。
三、依刑事訴訟法第251條第1項提起公訴。
            此    致
臺灣基隆地方法院
中    華    民    國    96    年    12    月    21    日
                                檢察官  沈  崇  廉
本件正本證明與原本無異
中    華    民    國    96    年    12    月    26    日
                                書記官  吳  耿  
附錄所犯法條：
組織犯罪防制條例第3條第1項
發起、主持、操縱或指揮犯罪組織者，處3年以上10年以下有期
徒刑，得併科新台幣1億元以下罰金；參與者，處6月以上5年以
下有期徒刑，得併科新台幣1千萬元以下罰金。
中華民國刑法第305條
以加害生命、身體、自由、名譽、財產之事，恐嚇他人致生危害
於安全者，處2年以下有期徒刑、拘役或3百元以下罰金。
中華民國刑法第277條第1項
傷害人之身體或健康者，處3年以下有期徒刑、拘役或1千元以下
罰金。
中華民國刑法第354條
毀棄、損壞前二條以外之他人之物或致令不堪用，足以生損害於
公眾或他人者，處2年以下有期徒刑、拘役或5百元以下罰金。
中華民國刑法第271條第2項、第1項
殺人者，處死刑、無期徒刑或 10 年以上有期徒刑。
前項之未遂犯罰之。


司法院資訊處製作；財團法人民間司法改革基金會備份。
